【裁判字號】    99,抗,1402
【裁判日期】    991129
【裁判案由】    聲請定其應執行刑
【裁判全文】
臺灣高等法院刑事裁定                  99年度抗字第1402號
抗  告  人
即  受刑人  褚文勇
上列抗告人因違反毒品危害防制條例等案件，不服臺灣桃園地方
法院中華民國99年11月1 日所為之定執行刑裁定（99年度聲字第
4050號），提起抗告，本院裁定如下：
    主  文
抗告駁回。
    理  由
一、按裁判確定前犯數罪者，併合處罰之，而數罪併罰，有二裁
    判以上者，依刑法第51條之規定，定其應執行之刑，而宣告
    多數有期徒刑，於各刑中之最長期以上，各刑合併之刑期以
    下定其刑期，刑法第50條、第51條第5 款及第53條分別定有
    明文。次按定應執行之刑，由該案犯罪事實最後判決之法院
    之檢察官，聲請該法院裁定之，受刑人亦得請求檢察官聲請
    之，刑事訴訟法第477條第1項、第2 項亦分別定有明文。
二、原裁定意旨略以：抗告人即受刑人褚文勇因違反毒品危害防
    制條例等罪，先後經判處如附表所示之刑確定在案，經檢察
    官聲請定其應執行之刑，認無不合，依刑事訴訟法第477 條
    第1項，刑法第53條、第51條第5款之規定，定應執行有期徒
    刑一年五月等語。
三、抗告意旨略以：受刑人除經判處如本件原裁定附表所示之刑
    確定外，尚經臺灣板橋地方法院以96年訴字第3232號判決分
    別判處有期徒刑八月、五月（共二罪）、以96年簡字第7731
    號簡易判決判處有期徒刑四月（共一罪）、以96年訴字第46
    39號分別判處有期徒刑十月、四月（共二罪）、以96年訴字
    第4743號判決分別判處有期徒刑九月、六月（共二罪）、以
    97年度訴字第1866號判決判處有期徒刑一年六月（共一罪）
    之刑確定在案，上開八罪（抗告意旨誤載為七罪）另經臺灣
    板橋地方法院以97年度聲字第4231號裁定定其應行刑有期徒
    刑四年九月在案，而原裁定漏未將上開判決所示之罪刑，一
    併定其應執行之刑，爰提起抗告，請撤銷原裁定，更為適當
    之裁定云云。
四、經查，本件受刑人因違反毒品危害防制條例等罪，先後經判
    處如原裁定附表所示之刑，均經分別確定在案，經檢察官聲
    請定其應執行之刑，原審審認上開聲請為正當，定其應執行
    之刑為有期徒刑十四年，經核並無不合（雖原裁定引用檢察
    官聲請書之附表編號13之罪犯罪時間誤載為97年6 月12日，
    應更正為97年6 月11日，然此部分並無影響原裁定之本旨，
    附此說明）。抗告意旨雖指受刑人另經臺灣板橋地方法院以
    96年訴字第3232號判決分別判處有期徒刑八月、五月（共二
    罪）、以96年簡字第7731號簡易判決判處有期徒刑四月（共
    一罪）、以96年訴字第4639號判決判處有期徒刑十月、四月
    （共二罪）、以96年訴字第4743號判決分別判處有期徒刑九
    月、六月（共二罪）、以97年度訴字第1866號判決判處有期
    徒刑一年六月（共一罪）之刑確定在案，上開八罪未經原審
    法院一併定應執行刑云云，惟此部分既未經檢察官聲請定應
    執行之刑，本於不告不理之原則，法院自不得逕予合併定應
    執行之刑。抗告意旨執此指摘原裁定不當，並無理由，應予
    駁回。至抗告人所述前開檢察官未聲請合併定應執行刑之罪
    ，若合於數罪併罰之規定，抗告人自得請求檢察官另行聲請
    之，附此敘明。
五、據上論斷，應依刑事訴訟法第412 條，裁定如主文。
中    華    民    國    99    年    11    月    29    日
                  刑事第十四庭  審判長法  官  陳志洋
                                      法  官  梁耀鑌
                                      法  官  遲中慧
以上正本證明與原本無異。
不得再抗告。
                                      書記官  陳韋杉
中    華    民    國    99    年    11    月    30    日

司法院資訊處製作；財團法人民間司法改革基金會備份。
